PINGRIS Alexis

Développeur

pingrisalexis@gmail.com \sim

438-488-5488



Montréal

in

linkedin.com/in/pingrisalexis

github.com/pingrisalexis

Je suis un développeur possédant une première expérience, et actuellement disponible pour une nouvelle opportunité.

Passionné par la programmation informatique, je suis constamment prêt à relever de nouveaux défis. Mes expériences professionnelles précédentes m'ont permis de développer mon esprit d'équipe, ma curiosité, ma rigueur, mon adaptabilité ainsi que mon autonomie.

PROJETS TECHNIQUES

Intégration d'une maquette en site web responsive

Dynamisation d'une page web avec des animations

Création d'une landing page

Optimisation d'un site web

Construction d'un site e-commerce

Élaboration d'un portfolio pour photographes

Développement d'un algorithme de recherche

Construction d'une API sécurisée

Création d'un réseau social d'entreprise

Définition des besoins d'une application de soutien scolaire

Tests unitaires et d'intégrations d'un SaaS RH

Développement d'une plateforme de location de logements

Conception d'un tableau de bord d'analytiques

Utilisation d'une API pour un compte bancaire utilisateur

Refonte depuis une librairie ¡Query

HTML5, CSS3, JavaScript, TypeScript, React.js, Vue.js, Node.js, Express, MongoDB, MySQL, SEO, Bootstrap, Lighthouse, phpMyAdmin, Jest

EXPÉRIENCES PROFESSIONNELLES

Développeur Web

Vigilance Santé

08/2022 - 04/2023

Montréal. Canada

Création, test, dépannage et mise à jour d'applications web Rédaction de documentations techniques Intégration des services

> JavaScript, TypeScript, Vue.js, Node.js, Jest, Electron, SASS, Bootstrap, méthode Agile, Jira, Gitlab

<u>Technicien électricien</u>

SNEF (Sanofi-Pasteur), GL Event, JMOOS, Alpiq 09/2009 - 11/2020 France, Suisse

Expertise en réseaux domestiques, informatiques, incendies, intrusions, automatismes et régulations

FORMATIONS

Baccalauréat Développeur d'applications Front End

OpenClassrooms 09/2021 - 07/2022

France

DEC +2 Développeur Web

OpenClassrooms

12/2020 - 08/2021

France

CEGEP +2 Génie Climatique

CFAI de l'AFPM

09/2007 - 06/2009

France

DEP Électrotechnique

J. de Flesselles 09/2005 - 06/2007

France

HARD SOFT SKILLS SKILLS

Esprit d'équipe

Curiosité

Riqueur Adaptabilité

Autonomie

HTML5, CSS3

SASS

Bootstrap

JavaScript

TypeScript

React.js, Vue.js

Node.js, Express

Python, Bash

Java, Spring Boot

MySQL, MongoDB

Git, Jest, Figma